【裁判字號】    89,上易,590
【裁判日期】    890517
【裁判案由】    恐嚇
【裁判全文】
臺灣高等法院高雄分院刑事判決                    八十九年度上易字第五九號
    上  訴  人  臺灣高雄地方法院檢察署檢察官
    上  訴  人
    即  被  告  乙○○
右上訴人因被告恐嚇案件，不服臺灣高雄地方法院八十八年度易字第三一二九號、中
華民國八十九年一月十四日第一審判決（起訴案號：臺灣高雄地方法院檢察署八十八
年度偵字第六三二一號、七四二一號），及移送本院併辦：八十九年偵字第六八九九
號，提起上訴，本院判決如左：
      主  文
上訴駁回。
      事  實
一、乙○○因不滿光慶工程顧問股份有限公司前董事長王隆基欠其債務未還，且避不
    見面，意圖以自焚同歸於盡，加害於該公司財產之事恐嚇，乃於民國八十八年一
    月二十六日上午十時二十分許，以九百六十西西牛奶瓶盛裝汽油，攜帶到高雄市
    苓雅區○○路一五五號六樓之二光慶工程顧問股份有限公司，因未遇王隆基，乃
    心生不滿，基於恐嚇危害安全之故意，憤而將汽油淋在自己身上，致汽油濺灑在
    辦公室內，欲藉此手段恐嚇王隆基迫使其出面解決債務，危害該公司員工多人生
    命、身體及財物之安全。
二、案經告訴人光慶工程顧問股份有限公司代表人甲○○訴由高雄市政府警局苓雅分
    局移送台灣高雄地方法院檢察署檢察官偵查起訴。
    理  由
一、訊據上訴人即被告乙○○固坦承右揭其與王隆基間有債務糾紛尚未解決，案發當
    天有攜帶汽油前往王隆基之公司，因未遇王隆基本人，又見其公司員工笑她，乃
    憤而將汽油淋在自己身上，間接潑灑至該公司之地面及辦公桌椅等事實，惟矢口
    否認有恐嚇之犯行，辯稱：並無恐嚇之意云云。經查，右揭犯罪事實，業據告訴
    人代理人王隆基於警訊及偵查中、及本院到庭指訴明確，並經目擊證人朱叔琳在
    警訊中証稱：「我發現她持汽油到我們公司，一會兒就跟著很多記者，不久她就
    走了，但地上留有許多汽油的味道，電腦、桌面亦留有汽油」等語，證人沈月娥
    在一審法院審理中亦陳稱：被告帶瓶汽油，由媒體記者隨同其至公司，之後被告
    在公司大門櫃檯處淋汽油，有灑到公司的地上及桌上等情（見一審卷第四九頁）
    ，而被告係以將汽油淋在自己身上後，轉往輔仁路告訴人公司大樓一樓馬路上企
    圖以自焚之方式，迫使王隆基出面解決債務，嗣其攜帶之打火機遭在場之媒體記
    者搶下而未點燃，被告在告訴人公司內並未拿出打火機一節，此經原審法院勘驗
    中視新聞八十八年一月二十六日拍攝案發現場之錄影帶無訛，制有勘驗筆錄附卷
    （見一審卷第十頁），復有剪報影本在卷足參（見八十八年度偵字第七四二一號
    偵查卷），足徵被告主觀上尚無公共危險之犯意，且其將汽油潑灑在其身上之行
    為，亦未達產生具體公共危險之結果，是告訴人認被告應犯公共危險罪云云，容
    有誤會。然被告於辦公處所潑灑汽油，致在場之公司職員等人心生畏懼，並危害
    於其等生命及財產安全，其辯稱並無恐嚇犯意云云，自非可採。本件事證明確，
    被告右開恐嚇犯行，堪以認定，應予依法論科。
二、核其所為，係犯刑法第三百零五條之恐嚇危害安全罪。其一行為恐嚇數人，侵害
    數個法益，為想像競合犯，應從一重處斷（原審疏未論及，特予補正）。
三、原審因而適用刑法第三百零五條、第四十一條、第七十四條第一款，罰金罰鍰提
    高標準條例第一條前段、第二條之規定，並審酌被告乙○○在告訴人公司之辦公
    大樓內，企圖以自焚之方式催討債務，手段過激，致生危害於不特定人之生命、
    身體及財產安全，但念其係因不滿告訴人公司前董事長王隆基欠其債務未還，提
    供銀行擔保之房屋，拍賣在即，生活陷於困境，始出此下策，犯罪動機情猶可原
    ，公訴人亦請求從輕量處等一切情狀，量處拘役五十日，並諭知易科罰金之折算
    標準，又認被告乙○○未曾受有期徒刑以上刑之宣告，此有本院被告全國前案紀
    錄表及台灣高雄地方法院檢查署刑案資料查註紀錄表在卷可憑，其因一時失慮，
    偶罹刑典，事後已深具悔意，且公訴人亦聲請宣告緩刑，經此刑之宣告後，應知
    警惕而信無再犯之虞，因認暫不執行其刑為當，併予宣告緩刑二年，原判決認事
    用法並無違誤，量刑亦甚允當，檢察官依告訴人之請求提起上訴，指被告行為已
    造成公共危險，原判決認為未達具體危險，又僅判處拘役五十日，量刑過輕云云
    ，及被告乙○○上訴意旨否認有恐嚇犯行云云，均無理由，應予駁回。
四、移送本院併辦（八十八年度偵字第六八九九號）意旨略以：告訴人光慶工程顧問
    公司告訴被告乙○○涉犯詐欺、背信罪嫌，又在光慶公司大樓門口靜坐，並向媒
    體散布指摘王隆基欠債務數千萬元，並書寫大字報「王隆基大騙子、欺負弱小女
    子」等足以毀損告訴人王隆基名譽之事犯誹謗罪部分（詳見八十八年度偵字第七
    四二一號卷附告訴狀），此部分並未經檢察官提起公訴，而此部分與前開起訴有
    罪之恐嚇部分，並無牽連、想像競合犯或連續犯等裁判上一罪之關係，自非起訴
    效力所及，本院無從併予審理，應由檢察官另為適法之處理，附此敘明。
據上論結，應依刑事訴訟法第三百六十八條，判決如主文。
本案經檢察官郭振昌到庭執行職務。
中    華    民    國     八十九     年       五       月     十七   日
                              臺灣高等法院高雄分院刑事第二庭
                                  審判長法官  曾永宗
                                        法官  邱永貴
                                        法官  曾玉英
右正本證明與原本無異。
不得上訴。
                                      書記官  林靜霙
中    華    民    國     八十九     年       五       月    十九    日
附錄：本判決論罪科刑法條：
刑法第三百零五條
以加害生命、身體、自由、名譽、財產之事，恐嚇他人致生危害於安全者，處二年以
下有期徒刑、拘役或三百元以下罰金。
                                                                  Ｊ


司法院資訊處製作；財團法人民間司法改革基金會備份。
